【裁判字號】    99,小上,29
【裁判日期】    990521
【裁判案由】    給付簽帳卡消費款
【裁判全文】
臺灣臺中地方法院民事判決  99年度小上字第29號
上  訴  人  乙○○
被上訴  人  中國信託商業銀行股份有限公司
法定代理人  甲○○○○
當事人間請求給付簽帳卡消費款事件，上訴人對於民國99年2月8
日本院臺中簡易庭99年度中小字第52號第一審小額民事判決提起
上訴，本院合議庭判決如下：
    主    文
上訴駁回。
第二審訴訟費用新台幣壹仟伍佰元由上訴人負擔。
    理      由
一、按對於小額程序之第一審裁判之上訴，非以其違背法令為理
    由，不得為之，民事訴訟法第436條之24第2項定有明文。而
    所謂判決違背法令係指判決不適用法規或適用不當，為同法
    第468條所明定，此亦為小額事件之上訴程序所準用，民事
    訴訟法第436條之32第2項定有明文者而言。又小額訴訟程序
    之第二審判決，依上訴意旨足認為上訴無理由者，得不經言
    詞辯論為之，民事訴訟法第436條之29第2款亦定有明文，合
    先敘明。
二、本件上訴意旨略以：
  (一)按判決不適用法規或適用不當者，為違背法令。又所謂違背
    法令，非以違背成文法為限，如違背倫理法則、經驗法則、
    證據法則，仍應認為事實違背法令。本件上訴人於原審審理
    時，曾要求被上訴人提出信用卡簽帳單（即上訴人親筆簽名
    之單據），用以證明該消費是否確為上訴人消費，因日期久
    遠，核對筆跡應是可行之方法。惟原審法院對此重要證據竟
    忽略不提，顯有重要證據漏未斟酌，屬事實違背法令之證據
    法則。
  (二)又被上訴人所出具之信用卡申請書上之約定條款，是否為定
    型化契約條款，而該條款是否對消費者有顯失公平之情事，
    原審法院未予審酌。而上訴人就是對於消費明細有所爭執，
    始要求被上訴人提出簽帳單，然原審法院對此一因果關係，
    未加以審酌，顯違背倫理法則。爰提起本件上訴等語，聲明
    ：(1)原判決廢棄；(2)被上訴人第一審之訴駁回；(3)第一、二
    審訴訟費用均由被上訴人負擔。
三、經查：
  (一)原審判決依被上訴人於原審所提出之上訴人信用卡申請書暨
    約定條款、消費明細等證據，認定被上訴人主張之事實應堪
    採信；另依經驗法則，認上訴人向被上訴人申請信用卡使用
    ，被上訴人業已依信用卡約定條款第12條約定，按時寄發當
    期交易明細暨繳款通知書給上訴人，而上訴人如對交易明細
    暨繳款通知書所載事項有疑義，亦得依信用卡約定條款第13
    條所定程序處理，況上訴人就被上訴人所提出已送達被告之
    消費明細，復未有任何具體爭執，認定上訴人原審以書狀陳
    明之抗辯，不足採信等情，本院審酌前揭判決已就被上訴人
    所提出之證據妥為採認，並適用經驗法則駁回上訴人原審之
    抗辯，故認無上訴人所指重要證據漏未斟酌之情事。
  (二)按民事訴訟採辯論主義，上訴人於原審並未提出被上訴人之
    信用卡申請書上約定條款有何對消費者有顯失公平之相關事
    實，原審法院亦毋庸審酌。
  (三)綜上所述，本件原審判決並無違背法令，上訴人之上訴顯無
    理由，揆諸首揭法條規定，爰不經言詞辯論，逕以判決駁回
    之。
四、依民事訴訟法第436條之32第1項準用同法第436條之19第1項
    規定，第二審法院為訴訟費用之裁判時，應確定其訴訟費用
    額。查本件小額事件之第二審訴訟費用額為裁判費1,500元
    ，爰諭知如主文第2項所示。
五、據上論結，本件上訴為顯無理由，依民事訴訟法第436條之
    29第2款、第436條之32第1、2項、第449條第1項、第436條
    之19第1項、第78條、第436條之19，判決如主文。
中    華    民    國    99    年    5     月    21    日
                  民事第一庭    審判長  張瑞蘭
                                法  官  陳文爵
                                法  官  陳毓秀
正本係照原本作成。
本判決不得上訴。
中    華    民    國    99    年    5     月    21    日
                                書記官  陳玲誼

司法院資訊處製作；財團法人民間司法改革基金會備份。
